【裁判字號】    95,抗,1668
【裁判日期】    951124
【裁判案由】    發還擔保金
【裁判全文】
臺灣高等法院民事裁定                  95年度抗字第1668號
抗  告  人  丙○○
相  對  人  甲○○
            乙○○
抗告人因與相對人間發還擔保金事件，對於中華民國95年9 月29
日臺灣板橋地方法院95年度聲字第1551號所為裁定提起抗告，本
院裁定如下：
    主      文
原裁定廢棄，應由臺灣板橋地方法院更為裁定。
    理      由
一、抗告意旨略以：(一)相對人據以聲請停止執行之裁定有原法院
    92年度聲字第707號及93年度聲字第214號，前開二件裁定受
    擔保權利人除抗告人外，尚有郭欽，且郭欽業已死亡，原裁
    定未列郭欽之繼承人為相對人，難謂適法；(二)聲請停止強制
    執行其中之一本案訴訟為確認本票債權不存在等事件（原法
    院92年度重訴字第108 號），仍在臺灣高等法院審理中尚未
    終結，本案訴訟既未終結，不能謂擔保原因已消滅等語。
二、原裁定以：抗告人聲請強制執行（原法院91年度執字第2728
    0號），相對人依原法院92年度聲字第707號民事裁定提供擔
    保停止執行，嗣該執行程序因抗告人撤回強制執行聲請而終
    止；其後抗告人復聲請強制執行（原法院92年度執字第3457
    7號），相對人依原法院93年度聲字第214號民事裁定提供擔
    保聲請停止執行，惟前開93年度聲字第214 號民事裁定經本
    院裁定廢棄確定，且抗告人就停止執行所受損害對相對人提
    起之損害賠償訴訟，業經原法院94年度重訴字第348 號、本
    院95年度重上字第32號民事判決敗訴確定在案，是抗告人並
    未因停止執行而受有任何損害甚明，堪認本件應提供擔保之
    原因確已消滅，乃准許相對人之聲請。
三、按返還擔保金，依民事訴訟法第106條準用第104條之規定，
    須符合：(一)應供擔保之原因消滅者；(二)供擔保人證明受擔保
    利益人同意返還者；(三)訴訟終結後，供擔保人證明已定20日
    以上之期間，催告受擔保利益人行使權利而未行使者，或法
    院依供擔保人之聲請，通知受擔保利益人於一定期間內行使
    權利並向法院為行使權利之證明而未證明者，法院始得裁定
    返還擔保金。查相對人聲請返還擔保金案件計有二件：(一)原
    法院92年存字第1836號提存事件，提存原因係原法院92年聲
    字第707號裁定；(二)原法院93年存字第688號提存事件，提存
    原因係原法院93年聲字第214 號裁定。前開二件提存事件之
    受擔保權利人除抗告人外，另有案外人郭欽，且訴外人郭欽
    業於93年5 月18日死亡，則本件聲請發還擔保金案件僅列抗
    告人一人為相對人，難謂適法。又前開92年存字第1836事件
    中，相對人提起確認本票債權不存在之訴訟（即原法院92年
    度重訴字第108 號）是否訴訟終結，尚未查明，則相對人聲
    請返還提存物，與民事訴訟法第104 條規定之要件是否相符
    ，原法院未予詳查，遽以抗告人就停止執行所受損害對相對
    人提起之損害賠償訴訟，經本院95年度重上字第32號民事判
    決敗訴確定，而認本案二件提存事件之應供擔保之原因確已
    消滅准予發還擔保金，尚有未洽。抗告意旨指摘原裁定不當
    ，求予廢棄，為有理由，爰由本院廢棄原裁定，應由原法院
    另為妥適之裁定。
四、據上論結，本件抗告為有理由，爰裁定如主文。
中    華    民    國    95    年    11    月    24    日
                    民事第二庭
                        審判長法  官  吳謙仁
                              法  官  蘇瑞華
                              法  官  李瓊蔭
正本係照原本作成。
本裁定除以適用法規顯有錯誤為理由，並經本院許可外，不得再
抗告。如提起再抗告，應於收受後10日內委任律師為訴訟代理人
向本院提出再抗告狀。並繳納再抗告費新台幣１千元。
中    華    民    國    95    年    11    月    29    日
                              書記官  王才生


司法院資訊處製作；財團法人民間司法改革基金會備份。
